en: Furniture > Outdoor Furniture Accessories: Outdoor Furniture Care & Maintenance; Outdoor Furniture Covers; Outdoor Furniture Cushions; Outdoor Furniture Replacement Parts
sv: Möbler > Tillbehör till utomhusmöbler: Skötsel och underhåll av utomhusmöbler; Överdrag till utomhusmöbler; Dynor för utomhusmöbler; Reservdelar för utomhusmöbler
th: เฟอร์นิเจอร์ > ของตกแต่งเฟอร์นิเจอร์กลางแจ้ง: การดูแลและบำรุงรักษาเฟอร์นิเจอร์กลางแจ้ง; ผ้าคลุมเฟอร์นิเจอร์กลางแจ้ง; เบาะรองนั่งเฟอร์นิเจอร์กลางแจ้ง; อะไหล่เฟอร์นิเจอร์กลางแจ้ง
hr-HR: Namještaj > Pribor za vanjski namještaj: Njega i održavanje vanjskog namještaja; Navlake za vanjski namještaj; Jastuci za vanjski namještaj; Zamjenski dijelovi za vanjski namještaj
nl: Meubelen > Accessoires voor buitenmeubilair: Onderhoud voor tuinmeubilair; Hoezen voor buitenmeubilair; Tuinmeubelkussens; Reserveonderdelen voor tuinmeubilair
da: Møbler > Havemøbler – tilbehør: Pleje og vedligeholdelse af udendørsmøbler; Havemøbler – overtræk; Hynder til udendørsmøbler; Reservedele til udendørsmøbler
tr: Mobilyalar > Bahçe Mobilya Aksesuarları: Dış mekan mobilyası bakımı ve onarımı; Bahçe Mobilya Örtüleri; Dış mekan mobilya minderleri; Dış mekan mobilya yedek parçaları
ja: 家具 > 屋外用家具関連用品: 屋外家具のケア・メンテナンス; 屋外用家具カバー; 屋外家具用クッション; 屋外家具用交換部品
pt-PT: Mobiliário > Acessórios de mobiliário de exterior: Cuidados e manutenção de mobiliário de exterior; Coberturas de mobiliário de exterior; Almofadas para mobiliário de exterior; Peças de substituição para mobiliário de exterior
fi: Huonekalut > Ulkokalusteiden tarvikkeet: Ulkokalusteiden hoito ja huolto; Ulkokalusteiden peitteet; Ulkokalusteiden pehmusteet; Ulkokalusteiden varaosat
el: Έπιπλα > Αξεσουάρ επίπλων εξωτερικού χώρου: Φροντίδα και συντήρηση επίπλων εξωτερικού χώρου; Καλύμματα επίπλων εξωτερικού χώρου; Μαξιλάρια επίπλων εξωτερικού χώρου; Ανταλλακτικά επίπλων εξωτερικού χώρου
es: Mobiliario > Accesorios para mobiliario de exterior: Cuidado y mantenimiento de muebles de exterior; Fundas para mobiliario de exterior; Cojines para muebles de exterior; Piezas de repuesto para muebles de exterior
lt-LT: Baldai > Lauko baldų priedai: Lauko baldų priežiūra ir remontas; Lauko baldų uždangalai; Lauko baldų pagalvėlės; Lauko baldų atsarginės dalys
pt-BR: Móveis > Acessórios para móveis de jardim: Cuidado e manutenção de móveis para área externa; Capas para móveis de jardim; Almofadas para móveis de área externa; Peças de reposição para móveis de área externa
cs: Nábytek > Venkovní nábytek – příslušenství: Péče a údržba venkovního nábytku; Potahy na venkovní nábytek; Polstry na venkovní nábytek; Náhradní díly pro venkovní nábytek
zh-CN: 家具 > 户外家具配件: 户外家具保养与维护; 户外家具罩; 户外家具靠垫; 户外家具替换零件
fr: Meubles > Accessoires pour meubles d’extérieur: Soin et entretien du mobilier d'extérieur; Housses pour meubles d’extérieur; Coussins pour mobilier d'extérieur; Pièces de rechange pour mobilier d'extérieur
nb: Møbler > Tilbehør for utemøbeler: Stell og vedlikehold av utemøbler; Trekk for utemøbler; Puter til utemøbler; Reservedeler til utemøbler
bg-BG: Мебели > Аксесоари за външно обзавеждане: Грижа и поддръжка на градински мебели; Калъфи за външни мебели; Външни градински възглавници; Резервни части за градински мебели
vi: Đồ gỗ > Phụ kiện nội thất ngoài trời: Chăm sóc và bảo dưỡng nội thất ngoài trời; Bạt phủ đồ nội thất ngoài trời; Đệm nội thất ngoài trời; Phụ tùng thay thế nội thất ngoài trời
pl: Meble > Akcesoria do mebli zewnętrznych: Pielęgnacja i konserwacja mebli ogrodowych; Pokrowce na meble zewnętrzne; Poduszki na meble ogrodowe; Części zamienne do mebli ogrodowych
ro-RO: Mobilier > Accesorii pentru mobilier de exterior: Îngrijirea și întreținerea mobilierului de exterior; Huse pentru mobilier de exterior; Perne pentru mobilier de exterior; Piese de schimb pentru mobilier de exterior
sk-SK: Nábytok > Príslušenstvo ku exteriérovému nábytku: Starostlivosť a údržba záhradného nábytku; Ochranný obal na exteriérový nábytok; Vankúše na vonkajší nábytok; Náhradné diely pre vonkajší nábytok
ru: Мебель > Аксессуары для уличной мебели: Средства для ухода за уличной мебелью; Чехлы и накидки для уличной мебели; Подушки для уличной мебели; Запасные части для уличной мебели
sl-SI: Pohištvo > Dodatki za zunanje pohištvo: Nega in vzdrževanje vrtnega pohištva; Prevleke za zunanje pohištvo; Blazine za zunanje pohištvo; Nadomestni deli za zunanje pohištvo
ko: 가구 > 야외용 가구 부대용품: 야외용 가구 관리 및 유지보수; 야외용 가구 덮개; 야외용 가구 쿠션; 야외용 가구 교체 부품
hu: Bútor > Kültéribútor-kiegészítők: Kültéri bútorápolás és -karbantartás; Kültéribútor-huzatok; Kültéri bútorpárnák; Kültéri bútorok cserealkatrészei
zh-TW: 家具 > 戶外家具配件: 戶外家具保養與維護; 戶外家具防塵套; 戶外家具椅墊; 戶外家具替換零件
de: Möbel > Gartenmöbelzubehör: Pflege & Wartung von Outdoor-Möbeln; Abdeckungen für Gartenmöbel; Polster für Outdoor-Möbel; Ersatzteile für Outdoor-Möbel
it: Arredamento > Accessori per mobili da esterni: Cura e manutenzione dei mobili da esterno; Teloni per mobili da esterni; Cuscini per mobili da esterno; Pezzi di ricambio per mobili da esterno